【裁判字號】    97,訴,1405
【裁判日期】    970926
【裁判案由】    侵權行為損害賠償
【裁判全文】
臺灣板橋地方法院民事判決              97年度訴字第1405號
原      告  乙○○
被      告  甲○○
                        1樓
上列當事人間請求侵權行為損害賠償事件，原告提起刑事附帶民
事訴訟，經本院刑事庭裁定移送前來（97年度簡附民字第222 號
），本院於民國97年9月9日言詞辯論終結，判決如下：
    主  文
被告應給付原告新台幣陸仟佰捌拾伍元，及自民國九十六年十
一月一日起至清償日止，按年息百分之五計算之利息。
原告其餘之訴駁回。
訴訟費用由被告負擔百分之一，餘由原告負擔。
本判決第一項得假執行；但被告如於假執行程序實施前，以新台
幣陸仟佰捌拾伍元為原告預供擔保後，得免為假執行。
原告其餘假執行之聲請駁回。
    事實及理由
一、原告主張於民國96年7 月19日下午5 時20分許，在臺北縣永
    和市○○路302 巷31弄7 號1 樓租屋處，因遭被告毆打，致
    受有頭部開放性傷口、兩側髖挫傷、下背部挫傷之傷害，身
    體不能轉動、兩手發麻、頭部疼痛，深感痛苦，當時緊急前
    往耕莘醫院永和分院就診縫合，迄今尚未完全康復，其因遭
    受此傷害數月，除身體受傷外，亦未能工作，精神更受有重
    大刺激，爰依法請求被告賠償醫療費用新台幣（下同）30,0
    00元、勞動能力減損（工作損失）每月薪資90,000元共5 個
    月450,000 元及精神慰撫金95,000元，以上合計570,000 元
    等語，並聲明：（一）被告應給付原告570,000 元及自訴狀
    繕本送達翌日起至清償日止按年息百分之五計算之利息；（
    二）願供擔保請准宣告假執行。
二、被告則辯以：伊被訴傷害部分業經確定，並已執行完畢，伊
    學歷為國小，目前並無工作，亦無任何財產等語，並聲明：
    （一）原告之訴及假執行之聲請均駁回；（二）如受不利判
    決，願供擔保請准免為假執行之宣告。
三、原告主張於上開時地，因遭被告毆打，致受有頭部開放性傷
    口、兩側髖挫傷、下背部挫傷之傷害等情，業據提出診斷證
    明書1 件為證，而被告上開傷害犯行，經檢察官偵查後聲請
    簡易判決處刑，嗣經本院刑事庭以96年度簡字第6979號簡易
    判決以被告涉犯傷害罪，而判處拘役30日確定，此有上述刑
    事簡易判決1 份在卷可參，被告對此亦不爭執，則原告上開
    主張自堪信為真實。
四、再按「因故意或過失，不法侵害他人之權利者，負損害賠償
    責任。故意以背於善良風俗之方法，加損害於他人者亦同」
    、「不法侵害他人之身體或健康者，對於被害人因此喪失或
    減少勞動能力或增加生活上之需要時，應負損害賠償責任。
    」、「不法侵害他人之身體、健康、名譽、自由、信用、隱
    私、貞操，或不法侵害其他人格法益而情節重大者，被害人
    雖非財產上之損害，亦得請求賠償相當之金額。其名譽被侵
    害者，並得請求回復名譽之適當處分」，民法第184 條第1
    項、第193 條第1 項、第195 條第1 項分別定有明文。本件
    原告主張被告將原告毆打成傷，應負侵權行為損害賠償責任
    ，應屬可採。爰就原告之請求分別審究如下：
（一）醫療費用：
      原告主張其因被毆打成傷，送醫治療而支出醫藥費用共計
      30,000元，未據提出任何醫療費用收據影本為證據，而經
      本院向財團法人天主教耕莘醫院永和分院函詢之結果，原
      告因本件傷害前往該院診治所自費支出之醫療費用為1,38
      5 元，此有該院97年8 月27日耕永醫字第970893號函暨檢
      附病歷、醫療費用明細表1份在卷可參，是原告就醫療費
      用之請求，於1,385 元範圍內之部分，應予准許，餘此部
      分之請求，尚無理由，應予駁回。
（二）工作損失：
      原告固主張其因遭毆傷而無法工作，而其以從事雜工為業
      ，每月薪資90,000元共5 個月450,000 元等語，然則未據
      提出其於遭被告毆傷前確有工作及薪資每月90,000元之證
      明，且依上述財團法人天主教耕莘醫院永和分院函覆之內
      容，原告所受腰椎閉鎖性骨折之現象，為退化性疾病，有
      上述醫院函1 份附卷可憑，則原告既乏證據足資證明其確
      有工作，且依其所受傷害亦難認有因遭被告毆打而有不能
      繼續工作之情事，則原告此部分請求自難認為有理由。
（三）精神慰撫金：
      原告又主張其因遭被告毆打成傷，身體不能轉動、兩手發
      麻、頭部疼痛，深感痛苦，當時緊急前往耕莘醫院永和分
      院就診縫合，迄今尚未完全康復，其因遭受此傷害數月，
      除身體受傷外，亦未能工作，精神更受有重大刺激等語，
      經查，原告遭被告毆打，致受有頭部開放性傷口、兩側髖
      挫傷、下背部挫傷之傷害，本院衡量上述情節及雙方之社
      會、經濟地位等一切情狀，認為原告此部分請求應以
      5,000 元為適當，原告此部分請求於此數額範圍內方屬可
      採，其超過此數額範圍部分則屬無可採。
五、綜上所述，原告主張依據侵權行為損害賠償之法律關係，請
    求被告賠償其損害6,385 元及自訴狀繕本送達翌日即96年12
    月1 日（本件應送達於被告之起訴狀繕本，係於96年11月20
    日寄存在臺北縣政府警察局汐止分局社后派出所而為送達，
    依民事訴訟法第138 條第2項 規定，應經過10日即96年11月
    30日發生送達效力）起至清償日止按年息百分之五計算之利
    息，為有理由，應予准許，至於原告之請求超過該範圍部分
    則為無理由，應予駁回。
六、本件原告勝訴部分，係所命給付之金額或價額未逾新臺幣50
    萬元之判決，該原告勝訴部分應依民事訴訟法第389 條第1
    項第5 款規定，依職權宣告假執行；被告陳明願預供擔保聲
    請免為假執行，就原告勝訴部分，經核無不合，爰酌定相當
    之擔保金額就原告勝訴部分准許之；至於原告其餘假執行之
    聲請，因該部分訴之駁回而失所附麗，應併予駁回。
七、本件事證已臻明確，兩造其餘主張及攻擊防禦方法與證據，
    經本院斟酌後，與本件判決結果已不生影響，故不一一論列
    附此敘明。
八、結論：原告之訴為一部有理由，一部無理由，依民事訴訟法
    第78條、第79條、第389 條第1 項第5 款、第392 條第2項
    ，判決如主文。
中    華    民    國    97    年    9     月    26    日
                  民事第三庭    法  官  邱靜琪
以上正本係照原本作成
如對本判決上訴，須於判決送達後20日內向本院提出上訴狀
中    華    民    國    97    年    9     月    26    日
                                書記官  白俊傑


司法院資訊處製作；財團法人民間司法改革基金會備份。
